【裁判字號】    95,台抗,645
【裁判日期】    951020
【裁判案由】    損害賠償訴訟救助
【裁判全文】
最高法院民事裁定              九十五年度台抗字第六四五號
抗  告  人  甲○○
上列抗告人因與相對人台灣銀行股份有限公司間請求損害賠償聲
請訴訟救助事件，對於中華民國九十五年八月二十三日台灣高等
法院高雄分院裁定（九十五年度聲更(一)字第一號），提起抗告，
本院裁定如下：
    主  文
抗告駁回。
抗告訴訟費用由抗告人負擔。
    理  由
按當事人因無資力支出訴訟費用而聲請訴訟救助者，關於無資力
支出訴訟費用之事由，應提出可使法院信其主張為真實並能即時
調查之證據，以釋明之，此觀民事訴訟法第一百零九條第二項、
第二百八十四條之規定自明。所謂「無資力」係指窘於生活，且
缺乏經濟信用者而言。本件抗告人不服台灣屏東地方法院八十八
年度重訴字第二八六號判決，提起第二審上訴，並就上訴裁判費
向原法院聲請訴訟救助，係以：伊名下不動產及存款均已遭相對
人聲請假扣押查封，無法變賣，相對人並按月扣取伊之薪資三分
之一及獎金四分之三，所餘僅足餬口，伊無資力繳付上訴裁判費
云云，為其論據。原法院以：抗告人於民國九十三年個人薪資所
得達新台幣（下同）一百萬五千六百零八元，名下財產有土地八
筆、汽車二輛及股票投資，該土地及股票分別按公告現值及票面
金額計算，價值已達一千五百七十三萬九千二百九十三元，有財
政部台灣省南區國稅局九十三年度綜合所得稅各類所得資料清單
、財產歸屬資料清單足憑；抗告人之配偶李麗瑛九十三年度薪資
等所得共七十三萬九千五百九十四元，名下不動產及股票投資計
達三百零一萬五千四百九十元，復有稅務電子閘門財產所得調件
明細表可稽；抗告人亦自承其與配偶之九十四年度綜合所得額為
一百四十六萬五千零八十元，自難認抗告人為無資力，且已乏經
濟信用而無籌措款項以支出訴訟費用之信用技能，抗告人聲請訴
訟救助不應准許等詞，因而裁定予以駁回，經核於法並無不合。
抗告人提起本件抗告所提出之九十五年九月四日台東區中小企業
銀行授信申請書暨個人資料表及同年月五日陽信商業銀行股份有
限公司東港分行簡便通知書，僅足證明抗告人曾申請信用貸款，
分經退件及通知不符信用貸款條件而已，尚不足以釋明抗告人無
資力支出訴訟費用。抗告論旨執以指摘原裁定不當，聲明廢棄，
非有理由。
據上論結，本件抗告為無理由。依民事訴訟法第四百九十五條之
一第一項、第四百四十九條第一項、第九十五條、第七十八條，
裁定如主文。
中    華    民    國  九十五  年    十    月   二十   日
                      最高法院民事第三庭
                          審判長法官  吳  正  一
                                法官  劉  福  聲
                                法官  黃  義  豐
                                法官  簡  清  忠
                                法官  吳  麗  女
      本件正本證明與原本無異
                                      書  記  官
中    華    民    國  九十五  年    十    月  三十一  日
                                                      Ｅ


司法院資訊處製作；財團法人民間司法改革基金會備份。
